【裁判字號】    98,裁,2270
【裁判日期】    980924
【裁判案由】    發明專利舉發
【裁判全文】
最  高  行  政  法  院  裁  定
                                      98年度裁字第2270號
上  訴  人  勝開科技股份有限公司
代  表  人  甲○○
訴訟代理人  何愛文  律師  （兼送達代收人）
            范清銘  律師
            范銘祥  律師
被 上訴 人  經濟部
代  表  人  乙○○
參  加  人  華泰電子股份有限公司
代  表  人  丙○○
訴訟代理人  丁○○
            戊○○
上列當事人間發明專利舉發事件，上訴人對於中華民國98年6月4
日智慧財產法院98年度行專訴字第14號判決，提起上訴，本院裁
定如下：
    主  文
上訴駁回。
上訴審訴訟費用由上訴人負擔。
    理  由
一、按智慧財產案件審理法未規定者，分別依民事、刑事或行政
    訴訟程序應適用之法律，又對於智慧財產法院之裁判（行政
    訴訟部分），除法律別有規定外，得上訴或抗告於終審行政
    法院，智慧財產案件審理法第1條及第32條分別定有明文。
    而對於高等行政法院判決之上訴，非以其違背法令為理由，
    不得為之，行政訴訟法第242條定有明文。依同法第243條第
    1項規定，判決不適用法規或適用不當者，為違背法令；依
    同法第243條第2項規定，判決有該條項所列各款情形之一者
    ，為當然違背法令。又提起上訴，應以上訴狀表明上訴理由
    並應添具關於上訴理由之必要證據，復為同法第244條第1項
    第4款及第2項所明定。是當事人提起上訴，如以原審判決有
    不適用法規或適用不當為理由時，其上訴狀應有具體之指摘
    ，並揭示該法規之條項或其內容；如以原審判決有行政訴訟
    法第243條第2項所列各款情形為理由時，其上訴狀應揭示合
    於該條款之事實。上訴狀或理由書如未依上述方法表明，或
    其所表明者顯與上開法條規定之違背法令情形不相合時，即
    難認為已合法表明上訴理由，其上訴自非合法。
二、緣上訴人前於民國（下同）89年11月22日以「積體電路堆疊
    構造及其製造方法(一)」向經濟部智慧財產局（下稱智慧局）
    申請發明專利（下稱系爭專利），經編為第00000000號審查
    ，准予專利，並於公告期滿後，發給發明第145039號專利證
    書。嗣參加人以其違反系爭專利核准時專利法第20條第2項
    及第71條第3款之規定，不符發明專利要件，對之提起舉發
    。案經智慧局審查，於96年7月5日以（96）智專三(二)04060
    字第09620374570號專利舉發審定書為「舉發不成立」之處
    分。參加人不服，乃向被上訴人提起訴願，經被上訴人於97
    年11月21日以經訴字第09706116410號訴願決定為「原處分
    撤銷，由原處分機關另為適法之處分」，上訴人不服，遂向
    智慧財產法院提起行政訴訟，經原審法院判決駁回後，提起
    本件上訴。
三、上訴意旨雖主張：原判決依據不完整之事實而誤認美國西元
    1993年8月3日公告之第0000000號（下稱證據2）之專利係應
    用於二晶片間，然證據2之專利並非屬於半導體堆疊技術領
    域，僅能並列式地電接於面積有限的電路板上，原判決顯已
    誤認事實，論理上顯有誤謬，或有判決不備理由之違背法令
    ；原判決依據錯誤認知所得之錯誤結論，未辨證據2、系爭
    專利、美國西元1994年6月21日公告之第0000000號（下稱證
    據1）之專利及習知技藝間差異，誤認證據2、證據1及習知
    技藝均為封裝技術領域，且均屬半導體堆疊技術領域，而推
    論證據2已教示習知技藝中之隔離層置換為證據2之黏著材料
    或證據1之黏著層與證據2之黏著材料之組合動機等，有違論
    理法則；上訴人於原審詳細說明習知技藝、證據1、證據2亦
    未揭露系爭專利之技術特徵及系爭專利具有進步性之事實及
    理由，然原審未說明有利於上訴人之事項不可採之原因，有
    判決不備理由之違背法令；訴願決定，其推理過程及結論，
    與原判決類同，亦無可維持，亦應予以撤銷等語。惟查，證
    據之取捨與當事人所希冀者不同，致其事實之認定異於該當
    事人之主張者，不得謂原判決有違背法令之情形；核本件上
    訴理由，無非就系爭專利是否具有進步性等事實為爭執，仍
    執與起訴意旨略同且經原審不採之陳詞及歧異見解，就原審
    取捨證據、認定事實及適用法律之職權行使，指摘其為不當
    ，並就原審已論斷者，泛言未論斷，而非具體表明合於不適
    用法規、適用法規不當、或行政訴訟法第243條第2項所列各
    款之情形，難認對原判決之如何違背法令已有具體之指摘。
    依首開規定及說明，應認其上訴為不合法。
四、依行政訴訟法第249條第1項前段、第104條、民事訴訟法第9
    5條、第78條，裁定如主文。
中    華    民    國    98    年    9     月    24    日
                    最高行政法院第七庭
                        審判長法官  藍  獻  林
                              法官  廖  宏  明
                              法官  張  瓊  文
                              法官  姜  素  娥
                              法官  林  文  舟
以  上  正  本  證  明  與  原  本  無  異
中    華    民    國    98    年    9     月    28    日
                              書記官  邱  彰  德


司法院資訊處製作；財團法人民間司法改革基金會備份。
